臺灣板橋地方法院刑事判決　　　　　　　　　　　　　九十年度易字第二八六七號
　　公　訴　人　臺灣板橋地方法院檢察署檢察官
　　被　　　告　乙○○
　　選任辯護人　黃鴻圖
　　　　　　　　林玠民
右列被告因商標法案件，經檢察官提起公訴（九十年度偵字第四八ＯＯ號），本院判
決如左：
    主  文
乙○○共同連續意圖欺騙他人，於同一商品或類似商品，使用相同或近似於他人註冊
商標之圖樣，處有期徒刑陸月，如易科罰金，以參佰元折算壹日。
扣案如附表三所示之物均沒收之。
    事  實
一、乙○○明知瑞士商‧香奈兒股份有限公司（下稱香奈兒公司）如附表一所示之商
    標圖樣，與法商‧路易威登馬爾悌耶公司（下稱路易公司）如附表二所示之商標
    圖樣，業據香奈兒公司、路易公司向經濟部中央標準局（現改制為智慧財產局）
    註冊，已取得商標專用權，指定使用於各種書包、手提箱袋、旅行袋、皮夾、手
    提包等商品，且該等商標為相關大眾所共知。竟仍意圖欺騙他人，與位於台北縣
    板橋市○○街廿六巷一號豪源皮飾有限公司（下稱豪源公司）負責人甲○○○（
    違反商標法業經台灣高等法院判處有期徒刑六月確定）共同基於概括犯意之聯絡
    ，自民國八十七年七月間某日起，由乙○○提供仿冒之商標模具、皮料、商標嘜
    頭、五金配件，委由甲○○○在上開豪源皮件公司內，分別以每件新臺幣（下同
    ）三百元、一百七十元、一百五十元等不一之價格剪裁、車工、加工製造皮包後
    ，打印相同或近似於香奈兒公司、路易公司註冊之商標暨圖樣，而於同一商品或
    類似商品上使用；再交由乙○○販售與不特定之人，致與香奈兒公司、路易公司
    所生產之相關商品發生混同誤認之虞，而生損害於該二公司。嗣於八十七年十二
    月十九日，在上址為法務部調查局臺中縣調查站查獲甲○○○，並扣得如附表三
    所示之物。
二、案經臺灣高等法院檢察署發交臺灣板橋地方法院檢察署檢察官偵查起訴。
    理  由
一、訊據被告乙○○矢口否認有何違反商標法犯行，辯稱：伊在八十五年時有和甲○
    ○○做仿冒物品，但伊被查獲之後就沒有在作，之前行為已被法院判決過了，伊
    並沒有再提供原料或模具給甲○○○云云。經查：
（一）附表一、二所示之商標分別係由香奈兒公司、路易公司向經濟部中央標準局申
      請登記取得商標專用權之商標，其商標專用權之期間均如附表一、二所載一節
      ，有經濟部中央標準局商標註冊證在卷可稽（附於台灣板橋地方法院檢察署八
      十八年度偵字第四四六九號案卷第二十六頁至第三十四頁）。
（二）次查，右揭事實迭據另案被告甲○○○於其違反商標法案件經調查局台中縣調
      查站、偵查、本院八十八年度訴字第八八三號案件、台灣高等法院審理中供述
      明確，又甲○○○於偵查中經檢察官以證人身分訊問時證稱：「三、四年前（
      八十六、八十七年）他有拿皮包給我修理，後來他就拿整批的皮包來給我做。
      」、「他拿皮料樣品，皮包組合的配件及模具等給我，從我這邊製作成皮包或
      其他皮件」、「做了三、四個月，約每十天就會來一次，每次拿十幾件，做到
      被查獲時才停止的。」等語（參見偵查卷第廿五頁背面至廿六頁正面），其於
      本院審理中復證稱：「大約三、四年前，確實時間我不記得。是被告拿皮包給
      我做，我在戶籍地址後埔街，做修理皮包的工作。我門口有懸掛招牌。一開始
      被告是拿皮包給我修理，數量不多，二、三個，四、五個左右。後來被告認為
      我修理得不錯，要介紹工作給我做。他提供皮料、拉鍊、五金等所有材料給我
      。他有告訴我皮包要做成什麼樣子。他拿皮包當樣品給我看，有很多種種類皮
      包樣品。我做的和他提供的皮包，完全一樣，皮包上面有什麼花樣、樣式、圖
      案，我全部都照做。... 工錢是被告來拿皮包時，結算給我，有一個一百多、
      二百多的。... 皮包的材料是被告提供給我，我做完之後，他會提供新材料。
      被告約一個禮拜到十天左右來收一次貨。我幫被告作有三、四個月。」、「我
      只有被警察查到一次，時間我忘記了。查獲的物品都是乙○○交給我的。」等
      語（參見本院九十年十二月廿五日審理筆錄），並有如附表三所示之皮包、零
      件等物扣案，及甲○○○經警查獲之現場照片十幀在卷（附於台灣台中地方法
      院檢察署八十八年度偵字第二六六一號案卷第十五頁至第十九頁）可資佐證，
      證人甲○○○之證詞應非無稽。
（三）被告乙○○於本院八十八年度訴字第八八三號案件即甲○○○為被告之案件中
      以證人身分到庭應訊時，第一、二次訊問中雖矢口否認有參與犯行，然經承審
      法官另傳喚證人張嘉峰到庭對質後，被告乙○○亦坦承八十八年度偵字第二六
      六一號卷附照片之物品係伊於八十七年間提供予甲○○○等語（見上開案卷第
      九十頁），與證人甲○○○上開證述互核相符，更可見證人甲○○○所為之證
      言應為事實，堪以採信。
（四）又查，被告乙○○曾因違反商標法案件經本院於八十八年五月十三日以八十八
      年度易字第一六二四號案件判決有期徒刑四月確定，有該案件判決書及台灣高
      等法院檢察署刑案紀錄簡覆表一件在卷可參，惟被告業經判決確定之犯罪事實
      係：自八十五年初某日起至八十五年間某日止，連續向『阿明』以每只仿冒皮
      包二百元至八百元購入，再加價三成後，在台北市士林夜市販賣仿冒商標之商
      品，於八十七年二月七日在其台北縣新莊市○○街一巷六十六號十四樓居所查
      獲，並扣得仿冒ＬＶ小皮包四十九只，有上開判決書一件可資參照。而被告所
      為本件犯行之時間係自八十七年七月間某日起，且犯罪手法係以交付原料委請
      甲○○○製作仿冒皮包，與被告上開業經判決部分之事實時間上相隔約一年半
      之久，犯罪手法又不相同，顯見被告乙○○係另行起意，且被告業經判決確定
      之犯罪事實與本案無涉，被告辯稱：伊在八十五年時有和甲○○○做仿冒物品
      ，但伊被查獲之後就沒有在作，之前行為已被法院判決過了，伊並沒有再提供
      原料或模具給甲○○○云云，應係被告事後卸責之詞，非屬事實，不足採信。
（五）綜上所述，本案事證明確，被告乙○○犯行洵堪認定。
二、核被告乙○○所為，係犯商標法第六十二條第一款之意圖欺騙他人，於同一商品
    或類似商品使用相同或近似於他人註冊商標圖樣罪。被告乙○○與甲○○○就上
    開犯行間，有犯意聯絡及行為分擔，為共同正犯。被告乙○○以一行為，同時侵
    害二家公司之多項商標權利，為想像競合犯，應從一重之侵害多數商標權之路易
    公司犯行處斷之。被告乙○○先後多次犯行，時間緊接，所犯又為犯罪構成要件
    相同之罪，顯係基於概括之犯意而為，為連續犯，應依刑法第五十六條規定論以
    一罪，並加重其刑。爰審酌被告犯罪之動機在不法謀取利益，於八十七年二月經
    警查獲後仍不知警惕，仍為本件犯行，長期間仿冒他人商標，嚴重影響國家形象
    ，犯後猶飾詞卸責未見悔意，態度不佳等一切情狀，量處如主文所示之刑，並諭
    知易科罰金之折算標準。扣案如附表三編號一至十五所示之物，依商標法第六十
    四條規定，不問屬於犯人與否均應併予宣告沒收；另附表三編號十六至十八所示
    之物，為被告乙○○所有，供其與甲○○○共同犯罪所用之物，業據甲○○○供
    明屬實，應依刑法第三十八條第一項第二款規定宣告沒收之。
據上論斷，應依刑事訴訟法第二百九十九條第一項前段，商標法第六十二條第一款、
第六十四條，刑法第十一條前段，第二十八條、第五十六條、第五十五條、第四十一
條第一項前段、第三十八條第一項第二款、罰金罰鍰提高標準條例第二條，判決如主
文。
本案經檢察官郭緯中到庭執行職務。
中      華      民      國      九十一      年      一      月    八    日
                                  臺灣板橋地方法院刑事第三庭
                                          法  官  連  育  群
右正本證明與原本無異。
如不服本判決，應於判決送達後十日內，向本院提出上訴狀。
                                          書記官  蘇  恩  慶
中      華      民      國      九十一      年      一      月    八    日
附錄本判決論罪科刑法條：
商標法第六十二條
意圖欺騙他人，有左列情事之一者，處三年以下有期徒刑、拘役或科或併科新臺幣二
十萬元以下罰金。
一、於同一商品或類似商品，使用相同或近似於他人註冊商標之圖樣者。
二、於有關同一商品或類似商品之廣告、標帖、說明書、價目表或其他文書，除加相
    同或近似於他人註冊商標圖樣而陳列或散布者。
商標法第六十四條
犯前二條之罪所製造、販賣、陳列、輸出或輸入之商品不問屬於犯人與否，沒收之。
附表一：香奈兒公司商標細目：
┌────────┬─────────┬───────┬───────┐
│商標註冊號數    │商標圖樣          │專用商商品類別│專用期間      │
├────────┼─────────┼───────┼───────┤
│第六二六五八０號│                  │各種書包、手提│八十三年一月一│
│                │                  │箱袋、旅行袋、│日起至九十二年│
│                │                  │皮夾。        │十二月三十一日│
├────────┼─────────┼───────┼───────┤
│第一五００二四號│                  │皮包、皮夾、手│七十年三月一日│
│                │                  │提袋、旅行袋、│起延展至九十七│
│                │                  │手提箱及應屬本│年三月三十一日│
│                │                  │類之一切商品。│              │
├────────┼─────────┼───────┼───────┤
│第五五三一三七號│                  │各種書包、手提│八十一年三月一│
│                │                  │箱袋、旅行袋、│日起至九十一年│
│                │                  │皮夾。        │二月二十八日  │
└────────┴─────────┴───────┴───────┘
附表二：路易公司商標細目：
┌────────┬─────────┬───────┬───────┐
│商標註冊號數    │商標圖樣          │專用商商品類別│專用期間      │
├────────┼─────────┼───────┼───────┤
│第一四九六八二號│                  │各種手提箱、手│七十年三月一日│
│                │                  │提包、旅行箱、│起至九十年二月│
│                │                  │行李箱及其他應│二十八日      │
│                │                  │屬本類之一切商│              │
│                │                  │品。          │              │
├────────┼─────────┼───────┼───────┤
│第一一○四六三號│                  │同       右   │六十八年二月一│
│                │                  │              │日至八十八年一│
│                │                  │              │月三十一日    │
├────────┼─────────┼───────┼───────┤
│第一一○四六四號│                  │同       右   │六十八年二月一│
│                │                  │              │日至八十八年一│
│                │                  │              │月三十一日    │
└────────┴─────────┴───────┴───────┘
┌────────┬─────────┬───────┬───────┐
│第六○三○五八號│                  │書包、手提箱袋│八十二年七月一│
│                │                  │、旅行袋、皮夾│日至九十年二月│
│                │                  │。            │二十八日      │
│                │                  │  │              │
│                │                  │              │              │
│                │                  │              │              │
│                │                  │              │              │
│                │                  │              │              │
├────────┼─────────┼───────┼───────┤
│第四一八○七九號│                  │ 同      右   │七十九年四月二│
│                │                  │              │十八日至八十八│
│                │                  │              │一月三十一日  │
├────────┼─────────┼───────┼───────┤
│第四二五五○一號│                  │ 同      右   │七十八年一月一│
│                │                  │              │日至九十年二月│
│                │                  │              │二十八日      │
└────────┴─────────┴───────┴───────┘
附表三：
編號  扣押物名稱                    數      量
一、  仿冒CHANEL皮包                九十四個
二、  仿冒ＬＶ皮包                  三個
三、  仿冒DUNHILL皮包               三個
四、  仿冒CHANEL扣鈕                二萬零八百個
五、  仿冒CHANEL吊耳                五千九百個
六、  仿冒CHANEL鎖片                二千七百七十個
七、  仿冒CHANEL雙Ｃ商標            三千六百五十片
八、  仿冒CHANEL裝面球              二千個
九、  仿冒CHANEL英文商標            五百枚
十、  仿冒CHANEL扣環                一千一百個
十一、仿冒CHANEL拉片                二千三百五十個
十二、仿冒CHANEL鎖頭                二千個
十三、仿冒CHANEL圓片                一千五百個
十四、仿冒CHANEL皮件半成品          八片
十五、仿冒CHANEL皮件型錄            二冊
十六、鋼模                          八個
十七、仿冒CHANEL皮件之出貨單        一冊
十八、客戶聯絡簿                    一本
